臺灣臺南地方法院刑事判決
110年度易字第801號
聲  請  人  臺灣臺南地方檢察署檢察官
被      告  劉慶鴻

                    籍設臺南市○○區○○路000號（臺南○                      ○○○○○○○鹽水辦公處）

上列被告因竊盜案件，經檢察官聲請以簡易判決處刑（110年度
偵字第11660號），本院認不得以簡易判決處刑（110年度簡字第
1538號），改依通常程序審理，判決如下：
    主  文
劉慶鴻犯竊盜罪，累犯，處有期徒刑肆月，如易科罰金，以新臺
幣壹仟元折算壹日。未扣案犯罪所得泡棉及銅管壹袋沒收，於全
部或一部不能沒收或不宜執行沒收時，追徵其價額。又犯攜帶兇
器竊盜未遂罪，累犯，處有期徒刑參月，如易科罰金，以新臺幣
壹仟元折算壹日。應執行有期徒刑陸月，如易科罰金，以新臺幣
壹仟元折算壹日。
    事  實
一、劉慶鴻意圖為自己不法之所有，分別為下列竊盜犯行：
  ㈠於民國110年4月27日12時16分許，騎駛車號000-000號機車至
    臺南市○○區○○路000號「大鴻葉股份有限公司（下稱大鴻葉
    公司）」後方冷氣水塔間，竊得大鴻葉公司所有之泡棉及銅
    管1袋後離去，並變賣得款新臺幣(下同)2300元花用完畢。
  ㈡於110年4月28日9時16分許，騎駛車號000-000號機車再次前
    往大鴻葉公司，攜帶客觀上可供為兇器使用之切割器（未扣
    案）前往大鴻葉公司欲竊取銅管之際，適為該公司人員發現
    ，因而未得手而離去。
  嗣大鴻葉公司人員報警處理，經警調閱監視器後，始查獲上情
  。
二、案經臺南市政府警察局永康分局移送臺灣臺南地方檢察署檢
    察官偵查後聲請以簡易判決處刑。
    理  由
壹、程序部分：
    本件認定事實所援引之卷內其餘證據，提示當事人均同意其
    證據能力（見本院110年度易字第801號卷【以下簡稱本院易
    字卷】第52至53頁），關於傳聞部分，本院審酌該等審判外
    陳述作成當時之過程、內容、功能等情況綜合判斷，並無顯
    不可信、違法不當之情況，認具備合法可信之適當性保障；
    關於非供述證據部分，查無違反法定程序取得之情形，且均
    與起訴待證事實具關連性而無證據價值過低之情形，依刑事
    訴訟法第159 條之5 規定、同法第158 條之4 規定之反面解
    釋，皆有證據能力，得作為認定事實之判斷依據。　
貳、實體部分：
　一、本院得心證之理由：
　　㈠訊據被告劉慶鴻固供承有於前述犯罪事實【㈠】所載時、
      地未經大鴻葉公司任何人同意，即擅自拿取泡棉及銅管1
      袋後，變賣得款2300元；及於前述犯罪事實【㈡】所載時
      間攜帶切割器至大鴻葉公司欲切割取得銅線，因大鴻葉公
      司人員不同意隨即離去等事實，惟否認有竊盜之犯行，辯
      稱：伊在永裕冷氣空調公司工作，幾年前曾和老闆去大鴻
      葉公司維修冷氣，大鴻葉公司的冷氣主機已經拆走，剩下
      的銅線和泡棉放在那沒有用處，伊以為是廢棄物；泡棉和
      銅管是掉在地上爛掉的東西，那是一個開放的地方，任何
      人都可以去；犯罪事實【㈡】部分，伊有帶切割器但沒有
      用到，伊要去切割前有先跟大鴻葉公司的人說伊是冷氣廠
      商，要來清理東西，公司的人說那是他們公司的資產，不
      可以搬，伊就離開了，並沒有把切割器拿出來使用。伊是
      有貪念，但沒有竊盜的故意等語。
　　㈡經查：
　　⒈被告劉慶鴻於110年4月27日12時16分許，未經大鴻葉公司
      任何人同意，擅自拿取大鴻葉公司所有泡棉、銅管變現花
      用一空，及於次日攜帶有刀片組成成份的切割器前往同一
      公司欲再度拿取銅管，因大鴻葉公司人員阻止即離去而未
      取得銅管等情，業據被告於本院準備程序及審理時供認不
      諱，核與證人即大鴻葉公司員工包玉珠於警詢陳述在公司
      後之冷氣水塔間發現被告，以及看見公司冷氣管線被剪開
      破壞等情相符(警卷第11至14頁)，並有大鴻葉公司110年4
      月27日、同月28日現場監視器畫面截圖顯示在卷可稽(警
      卷第15至23頁)，此部分被告供認之情，核與事實相符，
      可以採信。檢察官聲請簡易判決處刑書就犯罪事實【㈠】
      部分就被告竊取之物品漏未敘及銅管，此部分業經公訴檢
      察官當庭更正補充(本院易字卷第50頁)，併予敘明。
　　⒉雖被告劉慶鴻否認有竊盜之犯意，然按刑法竊盜罪之成立
      以行為人有不法所有之意圖而取他人所有物為成立要件。
      所謂不法利益之意圖即行為人知其無法律上之原因或權利
      ，而企圖將他人持有下之不動產加以支配管領並藉之以獲
      取利益之心態。被告於本院審理時自承：伊在110年4月27
      日拿泡棉和銅管事先沒有經過任何人同意，同月28日時伊
      是騙大鴻葉公司的人說伊是冷氣的廠商，因為那些東西(
      指被告當日欲切割的銅管)不屬於我們工作的東西，怕被
      拆穿，所以就離開現場；伊有貪念等語(見本院易字卷第4
      1至48頁)。是依被告所述，其明知其對於大鴻葉公司所有
      之泡棉及銅管並無法律上之原因或權利，顯有不法意圖無
      訛，其在未經大鴻葉公司任何有管領權人同意下，擅自拿
      取泡棉及銅管賣現花用，所為當屬竊盜行為無訛。
　　⒊被告劉慶鴻行竊之地點是大鴻葉公司後方冷氣水塔間，被
      告自馬路騎車進入大鴻葉公司行竊時需先經過該公司主體
      建築及汽車、機車停車場，方可抵達該處，此有警卷所附
      現場相片及被告當場繪製之現場圖可考(見警卷第15至23
      頁、本院易字卷第59頁)；證人即大鴻葉公司員工包玉珠
      於警詢證稱：公司的冷氣水塔間沒有上鎖，有用鐵圍欄圍
      起等語(警卷第13頁)。由此可知，被告行竊地點是大鴻葉
      公司建築主體後方，以鐵圍欄圍起之冷氣水塔間，外觀上
      顯可辨識是在大鴻葉公司附聯圍繞之土地上，並非一般開
      放任人堆棄廢置物之場所，該處之銅管顯可辨認非屬廢棄
      物品；況銅的市價甚高，被告於本院審理時亦自承：伊去
      大鴻葉公司拿銅時，銅開始要漲價而已，賣之前市價一公
      斤已超過100元等語(本院易字卷第55頁)，衡諸常情，該
      舊銅管縱然已老舊無法再供正常冷氣管線使用，仍有很高
      的換現價值，不可能是大鴻葉公司廢棄不要之物品，被告
      於準備程序時辯稱其認為該等物品為大鴻葉公司不要之廢
      棄物云云，顯係卸責之詞，不足採信。
　　⒋被告劉慶鴻雖另辯稱其於110年4月28日先進入大鴻葉公司
      詢問一位男性工作人員可否進入整理廢棄銅管，該員回稱
      說這是公司的資產，要跟會計說，會計跑來問其是哪間的
      冷氣廠商，其怕被拆穿就走了，不是偷時才被發現云云，
      然被告係在大鴻葉公司後的冷氣水塔間的冷氣管線管道內
      被大鴻葉公司會計包玉珠發現，此經目擊證人即大鴻葉公
      司會計包玉珠於警詢時證述明確(警卷第12頁)，而證人與
      被告並無任何親誼嫌隙關係，應無設詞誣陷被告之理，其
      證詞可以採信。據此，被告當時已到達行竊現場，密切接
      近欲竊取之財物，已著手於竊盜行為之實施一節，亦可認
      定。被告所辯與目擊證人所述不符，要無足取。
　　⒌綜上，被告劉慶鴻所辯均不可採，其有竊盜故意甚明，其
      兩次竊盜犯行均可認定。
　二、論罪科刑：
　　㈠按刑法第321 條第1 項第3 款之攜帶兇器竊盜罪，係以行
      為人攜帶兇器竊盜為其加重條件，此所謂之兇器，其種類
      並無限制，凡客觀上足以對人之生命、身體、安全構成威
      脅，具有危險性之兇器均屬之，且祇須行竊時攜帶此種具
      有危險性之兇器為已足。查被告持以犯上開犯罪事實【㈡
      】犯行之切割器上有刀片，可以用來切割銅管（見本院易
      字卷第42頁被告供述），可知質地均相當堅硬且有一定鋒
      利程度，客觀上顯然足對人之身體、生命、安全構成威脅
      ，要屬兇器無訛。是核被告就犯罪事實【㈠】所為，係犯
      刑法第320 條第1項之竊盜罪；就犯罪事實【㈡】所為，
      係犯刑法第321條第1項第3款、第2項之竊盜未遂罪。聲請
      簡易判決處刑意旨認被告就犯罪事實【一㈡】所為係犯刑
      法第320條第1項、第3項之竊盜未遂罪，尚有未洽，惟公
      訴檢察官已當庭表示變更起訴法條為刑法第321條第1項第
      3款之加重竊盜罪，本院毋庸變更起訴法條，附予敘明。
      被告先後2 次犯行，犯意各別，時間有異，應予分論併罰
      。
　　㈡被告劉慶鴻前因不能安全駕駛致交通危險案件，經本院以1
      07年交簡字第2873號判決判處有有期徒刑2月確定，於108
      年8月6日執行完畢出監，有臺灣高等法院被告前案紀錄表
      在卷可憑，其於受有期徒刑執行完畢後，5年以內故意再
      犯本案有期徒刑以上之罪，固屬刑法第47條第1項規定之
      累犯，惟被告本案所犯之罪與前案間罪名、法益種類及罪
      質均有不同，被告雖再犯本案之罪，尚難以此遽認被告有
      特別惡性及對刑罰反應力薄弱之情狀，因認本案於法定刑
      度範圍內，審酌各項量刑事由後，已足以充分評價被告所
      應負擔之罪責，尚無加重法定本刑之必要，爰不加重其刑
      ，以符罪刑相當原則及比例原則（司法院大法官釋字第77
      5 號解釋意旨參照）。又被告就【犯罪事實㈡】部分，已
      著手於竊盜行為之實施，尚未得手即遭察覺而未遂，爰依
      刑法第25條第2項規定減輕其刑。
  三、爰審酌被告劉慶鴻因私己貪念，竟明目張膽，於光天化日
      下，攜帶兇器侵入大鴻葉公司冷氣塔竊取財物，毫不尊重
      他人財產權，法治觀念淡薄，破壞社會治安，所為實不足
      取，且犯後一再否認犯行，飾詞狡辯，尚未與被害人達成
      和解，暨自稱國小畢業之智識程度，現職為冷氣維修師傅
      ，日薪1500元，與兩位成年兒子租屋同住，所得僅供自己
      花用，毋庸扶養他人之家庭經濟生活狀況，及其犯罪之動
      機、目的、手段、所生危害、被害人之損失等一切情狀，
      分別量處如主文所示之刑，並均諭知易科罰金之折算標準
      ，以資懲儆。
  四、沒收：
　　　被告劉慶鴻竊得之泡棉及銅管均為被告之犯罪所得，未據
      扣案，亦未實際合法發還大鴻葉公司，應依刑法第38條之
      1第1項前段、第3項之規定沒收，併宣告於全部或一部不
      能沒收或不宜執行沒收時，追徵其價額。至被告為本件犯
      行所用之兇器切割器並未扣案，現是否存在尚屬不明，且
      亦無證據證明係被告所有之物或違禁物，爰不予宣告沒收
      ，併此敘明。
　　據上論斷，應依刑事訴訟法第452條、第299條第1項前段，
    刑法第320條第1項、第321條第1項第3款、第2項，第41條第
    1項前段、第47條第1項、第38條之1第1項前段、第3項，刑
    法施行法第1條之1第1項，判決如主文。
本案經檢察官周文祥聲請簡易判決處刑，檢察官盧駿道到庭執行
職務。
中　　華　　民　　國　　110 　年　　10　　月　　13　　日
　　　　　　　　　刑事第九庭    法　官　莊玉熙
以上正本證明與原本無異
如不服本判決應於收受本判後20日內向本院提出上訴書狀，並應
敘述具體理由。其未敘述上訴理由者，應於上訴期間屆滿後20日
內向本院補提理由書狀（均須按他造當事人之人數附繕本）「切
勿逕送上級法院」。
  　　　　　　　　　　　　　　　書記官　陳昱潔
中　　華　　民　　國　　110 　年　　10　　月　　14　　日
附錄本案論罪科刑法條全文：
中華民國刑法第320條
意圖為自己或第三人不法之所有，而竊取他人之動產者，為竊盜
罪，處5年以下有期徒刑、拘役或50萬元以下罰金。
意圖為自己或第三人不法之利益，而竊佔他人之不動產者，依前
項之規定處斷。
前二項之未遂犯罰之。
中華民國刑法第321條
犯前條第1項、第2項之罪而有下列情形之一者，處6月以上5年以
下有期徒刑，得併科50萬元以下罰金：
一、侵入住宅或有人居住之建築物、船艦或隱匿其內而犯之。
二、毀越門窗、牆垣或其他安全設備而犯之。
三、攜帶兇器而犯之。
四、結夥三人以上而犯之。
五、乘火災、水災或其他災害之際而犯之。
六、在車站、港埠、航空站或其他供水、陸、空公眾運輸之舟、
    車、航空機內而犯之。
前項之未遂犯罰之。